臺灣臺中地方法院交通事件裁定　　　　100年度交聲字第316號
原處分機關　交通部公路總局臺中區監理所
異　議　人
即受處分人　謝淑惠
上列受處分人因違反道路交通管理處罰條例事件，對於交通部公
路總局臺中區監理所民國100年1月4日所為之裁決（原處分案號
：中監違字第裁60-E00000000號），聲明異議，本院裁定如下：
    主  文
異議駁回。
    理  由
一、原處分意旨略以：異議人即受處分人（下稱受處分人）謝淑
    惠所有車牌號碼5599-HR號自用小貨車，於民國99年7月22日
    8時58分許，在新竹縣峨眉鄉台三線91.5公里北上車道處，
    因「汽車駕駛人行車速度，超過規定之最高時速20公里以上
    未滿40公里」之違規，經新竹縣政府警察局竹東分局警員依
    違反道路交通管理處罰條例第40條規定，掣單舉發本件違規
    。嗣受處分人未於期限內到案，原處分機關遂於100年1月4
    日以中監違字第裁60-E00000000號裁決書，裁處受處分人罰
    鍰新臺幣（下同）2,300元，並依同條例第63條第1項規定記
    違規點數1點，逾期則依裁決書處罰主文規定裁處等語。
二、本件受處分人則以：伊未收到紅單，收到時已逾到案期限，
    又本件違規沒有相片佐證，伊要看取締相片等語。
三、按汽車駕駛人，行車速度超過規定之最高時速，處1,200元
    以上2,400元以下罰鍰，併記違規點數1點，道路交通管理處
    罰條例第40條及第63條第1項第1款分別定有明文。次按汽車
    駕駛人之違規行為當場不能或不宜攔截製單舉發，經以科學
    儀器取得證據資料者，得對汽車所有人逕行舉發處罰，逕行
    舉發者，應按「已查明之資料填註車牌號碼、車輛種類、車
    主姓名或地址」，並於通知單上方空白處加註逕行舉發之文
    字後，由舉發機關送達被通知人，道路交通管理處罰條例第
    7條之2第1項第7款、第4項、違反道路交通管理事件統一裁
    罰基準及處理細則第11條第1項第4款亦定有明文。又按處理
    違反道路交通管理事件，有關文書送達之程序，依行政程序
    法之規定；送達，「於應受送達人之住居所、事務所或營業
    所為之。」再關於交通違規通知單之送達，得由行政機關自
    行或交由郵政機關送達；於無法依行政程序法第72條及第73
    條為送達時，得將文書寄存送達地之地方自治或警察機關，
    並作送達通知書兩份，一份黏貼於應受送達人住居所、事務
    所、營業所或其就業處所門首，另一份交由鄰居轉交或置於
    該送達處所信箱或其他適當位置，以為送達。前項情形，由
    郵政機關為送達者，得將文書寄存於送達地之郵政機關，行
    政程序法第68條第1項、第74條第1項及第2項亦分別定有明
    文。
四、經查：
  (一)受處分人所有之車牌號碼5599-HR號自用小貨車，於上開時
    地，因行車速度85公里超過規定限速60公里，而超速25公里
    之違規，為警以科學儀器拍照舉發之違規事實，有新竹縣政
    府警察局竹縣警交字第E00000000號舉發違反道路交通管理
    事件通知單影本1紙、違規採證照片1幀及新竹縣政府竹東分
    局100年1月12日竹縣東警交字第1000000731號函在卷足憑，
    自堪信實。又查本件用以測定受處分人行駛速度所使用之雷
    射測速儀規格為：24.125 GHz（K-Band）照相式，廠牌係GA
    TSOMETER，型號主機為TYPE 24，器號主機則為3244之儀器
    ，且該測速器係由經濟部標準檢驗局於98年8月4日檢定合格
    ，有效期限至99年8月31日止，此有原舉發機關提出之經濟
    部標準檢驗局98年8月4日雷射測速儀檢定合格證書1紙及本
    院公務電話紀錄表在卷可參。是本件受處分人之上開車輛於
    99年7月22日經警測得行駛超速時，該雷達測速儀尚在檢定
    合格有效期限內，其準確性及正確性當毋庸置疑。且經本院
    檢視上開採證照片，除可清楚辨明該違規車輛車牌號碼確係
    5599-HR無誤外，並顯示當時測速儀測得之時速為85公里，
    以上資料足徵受處分人確有超速駕車之違規行為無訛，合先
    敘明。
  (二)受處分人雖稱並未收到罰單，然按交通違規行為之舉發，在
    性質上屬於公法上有相對人之書面意思通知，舉發程序是否
    完成而生效，應以舉發之意思表示送達於受處分人為要件。
    受處分人陳稱從未收受舉發通知單，惟本件舉發機關逕行舉
    發、填製之舉發違反道路交通管理事件通知單，乃經原舉發
    機關以掛號郵件寄送至受處分人之戶籍地址「臺中市○○區
    ○○路三段1巷75弄12號」（改制前為臺中縣大肚鄉○○路
    ○段1巷75弄12號），惟因投遞機關未獲會晤本人，亦無受
    領文書之同居人、受僱人或應受送達處所接收郵件人員，而
    於99年10月4日將該送達文書寄存於大肚郵局，並依規定製
    作「寄存送達通知書」2份，1份黏貼於應受送達人即受處分
    人上址門首，另1份置於該址信箱或適當處所以為送達，此
    有新竹縣政府警察局送達證書影本附卷可憑。是以，依上開
    行政程序法之規定，堪認上開舉發通知單，業已符合行政程
    序法第74條規定為寄存送達，而生合法送達之效力，不因受
    處分人實際有無領取而受影響，舉發機關依法舉發、送達，
    於法即無不合。
  (三)又受處分人自85年12月20日即設籍於前揭地址，迄今並無其
    他遷出紀錄，且該址亦為其車籍地址，有全戶戶籍資料（完
    整姓名）查詢結果、車號查詢汽車車籍在卷可稽，又其亦自
    書上址於異議狀之住所欄內，足證該址確係受處分人之住所
    無誤，其自應承擔未能收受通知單之不利益。是受處分人自
    不得逕以其未收受舉發通知單為由，恣為抗辯。申言之，上
    開法條規定之寄存送達之程式，本即不以受送達人確實閱覽
    送達文書內容為必要，僅需符合上開法定程式，即屬合法，
    是屬法律賦予效力之送達方式，由法律規定賦予送達之效力
    ，俾利法律關係及法律效果之確實、安定，此為寄存送達之
    立法意旨所在。是受處分人上開所辯，委無可採。
五、綜上所述，受處分人確有在上開時地，行車速度超過規定之
    最高時速20公里以上未滿40公里之違規事實，且舉發通知單
    已於應到案日期（即99年10月24日）前合法送達受處分人，
    即已完成舉發程序而發生效力，因受處分人逾越應到案期限
    60日以上，原處分機關依條例第40條、第63條第1項及違反
    道路交通管理事件統一裁罰基準表之規定，裁處受處分人罰
    鍰2,300元並記違規點數1點，並無違誤，本件受處分人之異
    議為無理由，應予駁回。
六、據上論斷，應依道路交通管理處罰條例第87條第2項、道路
    交通事件處理辦法第18條，裁定如主文。
中    華    民    國   100    年    1     月    27    日
                      交通法庭   法  官  洪挺梧
以上正本證明與原本無異。
如不服本裁定，應於收受送達後5日內向本院提出抗告狀。（應
附繕本）
                                 書記官  劉雅玲
中    華    民    國   100    年    1     月    27    日